# 实际业务中有关折现率的问题

提问人：yjhly2011 时间：2020-04-16 08:05:13
请大家看下下面这个例子，是 2020 年CPA会计教材中的
【例4-2】2×15年 1 月 1 日，甲公司与乙公司签订一项购货合同，甲公司从乙公司购入一台需要安装的特大型设备。
合同约定，甲公司采用分期付款方式支付价款。该设备价款共计 900 万元（不考虑增值税）,在2×15年至2×19年的 5年内每半年支付 90 万元，每年的付款日期分别为当年 6 月 30 日和 12 月 31 日。
2×15年 1 月 1 日，设备如期运抵甲公司并开始安装。2×15年 12 月 31 日，设备达到预定可使用状态，发生安装费398530.60元，已用银行存款付论。
假定甲公司适用的 66 个月折现率为10%10%。
(1)购买价款的现值为：
900000×(P/A,10%,10)=900000×6.1446=5530140(元）
请问，在实际业务中，折现率一般怎么选择或求得？谢谢！

回答人：chenyiwei
不同类型的交易和事项应选择不同类型的折现率。例如主帖中的分期付款业务应选择与债务人（买方）获取同等期限的商业贷款所需的市场利率（借款利率，或者增量借款利率）。其他情况应选择不同的折现率，如资产减值测试中的资产组未来现金流量现值应采用包含权益资本报酬率在内的加权平均资本报酬率（WACC）等。